【裁判字號】    97,親,48
【裁判日期】    970512
【裁判案由】    否認婚生子女
【裁判全文】
臺灣桃園地方法院民事判決                97年度親字第48號
原      告  甲○○
                        號
被      告  丙○○
            乙○○
上列當事人間請求否認子女事件，本院於民國97年04月14日言詞
辯論終結，判決如下：
    主      文
確認被告丙○○、乙○○非原告自訴外人蘇瑞健受胎所生之子。
訴訟費用由被告負擔。
    事實及理由
一、原告主張：原告與訴外人蘇瑞健（已於民國79年02月22日死
    亡）曾為夫妻，於婚姻存續期間產下被告丙○○（女，61年
    12月04日生）、乙○○（男，63年06月21日生），是丙○○
    、乙○○依法推定為原告與訴外人蘇瑞健之婚生子女，惟實
    際上被告2 人並非原告自蘇瑞健受胎所生，而係受胎於訴外
    人施峻山，為此提起本件訴訟等語，並聲明：如主文所示。
二、被告均陳明：對原告之主張沒有意見，同意原告之請求等語
    。
三、經查：
  (一)按從子女出生日回溯第181 日起至第302 日止，為受胎期間
    。妻之受胎，係在婚姻關係存續中者，推定其所生子女為婚
    生子女。前項推定，夫妻之一方或子女能證明子女非為婚生
    子女者，得提起否認之訴。前項否認之訴，夫妻之一方自知
    悉該子女非為婚生子女，或子女自知悉其非為婚生子女之時
    起2 年內為之。民法第1062條第1 項及第1063條第1 項、第
    2 項、第3 項前段定有明文（以上為96年5 月23日修正後之
    條文，若依修正前之1063條第2 項規定，夫妻欲提起否認之
    訴，應於知悉子女出生之日起1 年內為之）。另民法親屬編
    施行法於96年5 月23日亦同時增訂第8-1 條規定「夫妻已逾
    中華民國96年5 月4 日修正前之民法第1063條第2 項規定所
    定期間，而不得提起否認之訴者，得於修正施行後2 年內提
    起之」。據此，本件原告於97年03月18日起訴時（見起訴狀
    之收文章）雖已逾知悉子女出生之日起1 年之期間，惟依修
    正後之親屬編施行法第8-1 條規定，原告上開起訴時間仍屬
    合法，先予敘明。
  (二)原告主張：其與訴外人蘇瑞健曾為夫妻，並於婚姻存續期間
    產下被告丙○○（61年12月04日生）、乙○○（63年06月21
    日生），而蘇瑞健已於79年02月22日死亡等事實，業據提出
    戶籍謄本在卷為憑，堪信為真實。則依前開法條規定，應推
    定被告2 人為原告與訴外人蘇瑞健之婚生子女。惟原告主張
    ：被告2 人非原告自蘇瑞健受胎所生之事實，業據提出財團
    法人長庚醫院出具之親子鑑定報告2 份附卷為憑，其鑑定結
    果略以：1.丙○○部分：受檢者丙○○與施峻山之檢驗結果
    ，其親子關係概率（PP）為99.99975％，也就是說施峻山與
    丙○○的父女關係確定率為99.99975％，因此「施峻山是丙
    ○○的親生父親」這一個假設，由此測試已實務上可以證實
    ；2.乙○○部分：受檢者乙○○與施峻山之檢驗結果，其親
    子關係概率（PP）為99.9920 ％，也就是說施峻山與乙○○
    的父子關係確定率為99.9920 ％，因此「施峻山是乙○○的
    親生父親」這一個假設，由此測試已實務上可以證實等語；
    此外，被告對此結果亦表示同意，是足認被告2 人確為原告
    自訴外人施峻山受胎所生，而非自訴外人蘇瑞健受胎所生，
    故原告之前揭主張，亦足信屬實。綜上，原告於法定期限內
    提起本件訴訟，否認被告丙○○、乙○○為原告自訴外人蘇
    瑞健受胎所生之婚生子女，為有理由，應予准許。
四、據上論結，本件原告之訴為有理由，依民事訴訟法第78條、
    第85條第1 項前段，判決如主文。
中    華    民    國    97    年    5     月    12    日
                              家事法庭法  官  周玉
上列正本證明與原本無異
如對本判決上訴，須於判決送達後20日內向本院提出上訴狀
中    華    民    國    97    年    5     月    12    日
                                      書記官  張儷瓊


司法院資訊處製作；財團法人民間司法改革基金會備份。
